臺灣花蓮地方法院刑事判決　　　　　　 96年度簡上字第169號
上　訴　人　臺灣花蓮地方法院檢察署檢察官
被　　　告　乙○○
　　　　　　丙○○
　　　　　　丁○○
上列被告因妨害自由等案件，上訴人不服本院中華民國96年8月2
1日96年度簡字第29號刑事簡易判決（起訴案號：96年度偵字第2
735號），提起上訴，本院管轄之第二審合議庭判決如下：
    主  文
上訴駁回。
    事實及理由
一、本案經本院審理結果，認第一審判決認事用法及量刑均無不
    當，應予維持，並引用第一審簡易判決書記載之事實、證據
    及理由（如附件）。且補充：被告乙○○於本院審理時，固
    坦承有關閉電源開關之行為，惟辯稱：伊關閉開關後，屋內
    仍有燈光，應不構成強制罪云云。然本件被告乙○○、丙○
    ○、丁○○（起訴書及第一審判決書誤載為謝寶蓮，應予更
    正）於民國96年2月9日當日上午8 時許前往被告乙○○、丙
    ○○之兄弟葉旭陽之妻即告訴人甲○○位於花蓮縣花蓮市○
    ○街44之2 號居住處，與甲○○商討被告乙○○、丙○○等
    人之母邱阿曰死亡後該處因繼承而生之遺產分配問題，而上
    開花蓮縣花蓮市○○街44之2號1樓為市場店面，並有部分出
    租予他人擺攤做生意。嗣雙方洽談未攏而頓起紛爭，被告乙
    ○○遂關閉房屋內電源開關，致該處1 樓部分電燈因此關閉
    等情，除據告訴人指訴明確，且為被告等人所自承外，並經
    檢察事務官於偵查中前往現場履勘，製有照片8 張附卷可稽
    。衡以前開告訴人居住處為市場所在，白天市場經營時人群
    往來眾多，被告乙○○將電源開關關閉之舉，其意顯在妨害
    告訴人在該處繼續做生意，甚而引起他人注意，此從嗣後被
    告3 人復公然在市場人潮眾多之際，侮辱及誹謗告訴人之情
    即明。而再觀以卷附現場照片可知，告訴人所居住之花蓮縣
    花蓮市○○街44之2號1樓為市場攤位，被告乙○○雖於白晝
    之際關閉電源，惟一般商家營業之照明設備，並非僅單純供
    照明之用，更常有以供識別或提昇顧客購物環境之效用，此
    從現場照片中各家攤商於日間均有燃燈照明之情即足明瞭，
    是被告乙○○之上開行為，雖未全部關閉電燈電源，惟亦已
    足認有妨害告訴人行使權利之行為無訛。從而，被告乙○○
    既有妨害他行使權利之犯意及犯行，自應依法論科。
二、檢察官循告訴人之請求，以原審量刑過輕為由，提起上訴等
    語。惟按量刑輕重，係屬事實審法院得依職權自由裁量之事
    項，苟已斟酌刑法第57條各款所列情狀而未逾越法定刑度，
    不得遽指為違法（最高法院72年台上字第6696號、75年台上
    字第7033號判例參照）；且在同一犯罪事實與情節，如別無
    其他加重或減輕之原因，下級審量定之刑，亦無過重或失輕
    之不當情形，則上級審法院對下級審法院之職權行使，原則
    上應予尊重（最高法院85年度台上字第2446號裁判參照）。
    經查，本案原審依具體個案，基於檢察官起訴之犯罪事實，
    在法定刑度內為量刑，並無逾越法律規定範圍或濫用權限情
    事。本院審酌本案係起因上揭花蓮縣花蓮市○○街44之2 號
    為被告乙○○、丙○○之母所遺留之遺產，為包括被告乙○
    ○、丙○○等手足所共有，而告訴人將之出租後之租金，與
    告訴人同意支付予全體公同共有人之租金數額尚有相當之差
    距而致之遺產紛爭，及被告犯罪之情節、告訴人所受之痛苦
    ，暨被告犯罪後之態度等一切情狀，認原審認事用法並無不
    當，量刑亦已斟酌刑法第57條之各款事由亦屬允當，並無量
    刑過輕之情形。從而，檢察官上訴請求撤銷改判，為無理由
    ，應予駁回。
據上論斷，應依刑事訴訟法第455條之1第3項、第368條、第373
條，判決如主文。
本案經檢察官孫源志到庭執行職務。
中    華    民    國    96    年    11    月    21    日
                  刑事第二庭    審判長法  官  林碧玲
                                      法　官  沈培錚
                                      法  官  林恒祺
上列正本證明與原本無異。
本件不得上訴。
中　　華　　民　　國　　96　　年　　11　　月　　22　　日
                                      書記官
附錄本判決論罪之法律條文：
中華民國刑法第309條第1項
（公然侮辱罪）
公然侮辱人者，處拘役或3百元以下罰金。
中華民國刑法第304條第1項
（強制罪）
以強暴、脅迫使人行無義務之事或妨害人行使權利者，處3 年以
下有期徒刑、拘役或3百元以下罰金。
中華民國刑法第310條第1項
（誹謗罪）
意圖散布於眾，而指摘或傳述足以毀損他人名譽之事者，為誹謗
罪，處1年以下有期徒刑、拘役或5百元以下罰金。
